# 请教企业并购会计处理问题

提问人：markhunter 时间：2014-01-03 22:35:18
请教：A为B的母公司，B为C的母公司，现在B发行股票交换非B持有的C股票，完成后注销C股票，即C退市。这属于购买子公司少数股东权益，还是同一控制下的换股吸收合并？

回答人：chenyiwei
按照购买少数股东权益处理。类似的实务案例很多，如 2003 年TCL集团吸收合并TCL通讯、 2006 年上港集团吸收合并上港集箱、2008 年上海电气吸收合并上电股份、潍柴动力吸收合并湘火炬等，都可供参考。